【裁判字號】    92,交易,173
【裁判日期】    920909
【裁判案由】    公共危險
【裁判全文】
臺灣板橋地方法院刑事判決                      九十二年度交易字第一七三號
    公  訴  人  臺灣板橋地方法院檢察署檢察官
    被      告  戊○○
右列被告因公共危險案件，經檢察官提起公訴（九十二年度偵字第四九號），本院
判決如左：
    主  文
戊○○服用酒類，不能安全駕駛動力交通工具而駕駛，處拘役肆拾日，如易科罰金，
以佰元折算壹日。
    事  實
一、戊○○於民國九十一年十一月十二日凌晨，飲酒後已達不能安全駕駛動力交通工
    具狀態後，卻仍騎乘車牌號碼ＡＹＳ─二七九號（起訴書誤載為ＡＳＹ─二七九
    號）重型機車，後座搭載乙○○，由臺北縣新莊市往板橋市方向行駛，嗣於同日
    零時十九分許，行經板橋市○○路大漢橋之機車引道下橋處，見警臨檢一時心虛
    而棄車逃逸，經現場執行攔檢勤務之警察發覺追趕，旋即於民生路三段二一一號
    前查獲，並當場以吐氣酒精測試儀器，為吐氣酒精含量測試結果，發現戊○○飲
    酒後呼氣中酒精濃度為每公升‧六七毫克，已不能安全駕駛車輛。
二、案經臺北縣政府警察局海山分局報請臺灣板橋地方法院檢察署檢察官偵查起訴。
    理  由
一、訊據被告戊○○矢口否認涉有右揭犯行，辯稱機車係伊同事乙○○所駕駛，並非
    伊所駕駛等語。經查，證人乙○○於警詢時曾稱：重機車ＡＹＳ─二七九號是我
    乙○○所有，當時是由戊○○所駕駛，我當時是被載的，我是坐於後座（詳見臺
    灣板橋地方法院檢察署九十二年度偵字第四九號卷，第八頁背面）。證人乙○○嗣於偵查及本院審理中翻異前供，供稱機車係伊所騎云云，其供述前後互核不
    一，是否屬實，已有可疑。又證人即舉發員警甲○○於本院審理中到庭證稱：本
    件是我查獲，當時我是帶隊的，有二位員警在橋下的民生路三段二一一號前機車
    引道，我是在折返點（即橋頭和稽查點的中間），我負責注意下橋的機車騎士，
    我看到戊○○、乙○○蛇行下來，他們經過我時，我聞到酒味，我正要呼叫那二
    位警察攔檢，他們就跳車，我當時看到是戊○○載乙○○，後來我就和另一位員
    警去追他們。我確定騎機車的是戊○○（見本院九十二年五月一日訊問筆錄）。
    核與證人即另名警員丙○○於偵查中證述情節相符（見偵查卷第二十七頁）。證
    人甲○○、丙○○與被告並無怨隙，衡情應不至惡意誣陷並甘冒偽證罪嫌。至證
    人丁○○雖於本院訊問時證稱：「喝完酒後，戊○○和乙○○要去板橋，大家就
    一起過去，戊○○說要坐計程車，乙○○說沒關係，乙○○要載他，我們是從蘆
    洲出發，出發的時候，是乙○○載他，我在過橋時是騎在他們的前面，之前都是
    併排騎，我不知道他們被攔下來的情形」（詳見本院九十二年五月二十日訊問筆
    錄）。然證人丁○○所述乙○○載被告戊○○之情形係在出發之際，路程中被告
    與乙○○有無互換騎乘一節，難由證人丁○○上開證述得知，且丁○○既與被告
    係一同喝酒後騎車，其證言難免有迴護之情，尚值斟酌。況被告見警攔檢而逃避
    酒測，苟非酒後駕車心虛，又何來此舉？再經法務部調查局對於被告戊○○、證
    人乙○○測謊結果，認被告稱：(1)警察攔檢時其未駕機車、(2)警察攔檢時係乙○○駕機車；證人乙○○稱：(1)警察攔檢時係其駕機車、(2)戊○○被其搭載。經測
    試呈情緒波動反應，研判有說謊，此有該局測謊報告書在卷可查。本院綜合上述
    ，認被告所辯不足採信。此外，復有酒精測試紙一紙、刑法第一百八十五條之三
    案件測試觀察紀錄表及臺北縣政府警察局舉發違反道路交通管理事件通知單在卷
    可資佐證。本件事證明確，被告犯行洵堪認定。
二、核被告所為，係犯刑法第一百八十五條之三服用酒類不能安全駕駛動力交通工具
    而駕駛罪。爰審酌被告飲酒後呼氣中酒精濃度經測試高達每公升‧六七毫克，
    已超過標準值，且於政府大力勸導並查緝害人誤己之酒後駕車行為之際，竟無視
    於國家法令之存在，仍於酒後駕駛車輛，已對行車安全造成危害，經攔檢時逃避
    檢測，犯罪後猶矢口否認犯行等一切情狀，量處如主文所示之刑，並諭知易科罰
    金之折算標準。
據上論結，應依刑事訴訟法第二百九十九條第一項前段，刑法第一百八十五條之三、
第四十一條第一項前段，罰金罰鍰提高標準條例第二條，判決如主文。
本案經檢察官顏世翠到庭執行職務
中      華      民      國    九十二    年      九      月      九      日
                               臺灣板橋地方法院交通法庭
                                   法  官  李君豪
右正本證明與原本無異。
如不服本判決，應於判決送達後十日內，向本院提出上訴狀。
                                   書記官  楊灥
中      華      民      國    九十二    年      九      月      九      日
【附錄本案論罪科刑法條全文】
刑法第一百八十五條之三：
服用毒品、麻醉藥品、酒類或其他相類之物，不能安全駕駛動力交通工具而駕駛者，
處一年以下有期徒刑、拘役或三萬元以下罰金。


司法院資訊處製作；財團法人民間司法改革基金會備份。
